【裁判字號】    95,交訴,69
【裁判日期】    951014
【裁判案由】    過失致死等
【裁判全文】
臺灣新竹地方法院刑事判決              95年度交訴字第69號
公  訴  人  臺灣新竹地方法院檢察署檢察官
被      告  甲○○
上列被告因過失致死等案件，檢察官提起公訴（95年度偵字第43
66號）後，經本院合議庭裁定進行簡式審判程序，並判決如下：
    主  文
甲○○服用酒類，不能安全駕駛動力交通工具而駕駛，處有期徒
刑肆月；又因過失致人於死，處有期徒刑壹年拾月。應執行有期
徒刑貳年。緩刑伍年。
    事  實
一、甲○○於民國95年7月16日下午4時許，在新竹縣北埔鄉友人
    住處飲用藥補酒結束後，明知自己已因飲酒而欠缺通常注意
    力，而無安全駕駛車輛之能力，詎其猶駕駛其姊姊胡美雲所
    有、車牌號碼為5P-2162號自用小客車，自上開處所沿省道
    臺3線（下稱臺3線）欲返回其位於新竹市○○路之住處，迨
    同日下午5時許，行經新竹縣北埔鄉臺3線北向80.2公里處，
    原須注意車前狀況，妥適採取必要之安全措施，並與前方車
    輛保持安全距離，而依當時天候晴、道路無缺陷及障礙物等
    情形觀之，顯無不能注意情事，竟疏未注意前方適有由蔡國
    雄所騎乘附載配偶蕭麗琴之車牌號碼為BD3-438號重型機車
    ，而撞及蔡國雄所騎乘之機車後方，致蔡國雄、蕭麗琴當場
    倒地，而上開機車則遭甲○○所駕駛之汽車推送至對向車道
    水溝內。嗣經警據報到場後，甲○○在未被有偵查犯罪職權
    之機關或公務員查知為犯人前，向到場員警表明為肇事者及
    願受裁判之意，並經警於同日下午5時52分許對甲○○實施
    酒精濃度測試，測得其吐氣酒精濃度達每公升0. 69毫克。
    而蔡國雄、蕭麗琴經送醫急救後，則均因受撞擊傷重，致蕭
    麗琴於95年7月16日下午6時30分許因頭部外傷合併出血、蔡
    國雄於95年7月20日下午8時20分許因頭部骨折合併腦出血，
    而均不治死亡。
二、案經蔡國雄之兄乙○○告訴及由臺灣新竹地方法院檢察署檢
    察官據報相驗後主動偵查起訴。
    理  由
一、本件被告甲○○所犯過失致死等二罪，均非死刑、無期徒刑
    、最輕本刑為3年以上有期徒刑之罪，或高等法院管轄第一
    審之案件，被告於本院準備程序進行中，就被訴事實為有罪
    之陳述，經本院合議庭認合於修正後刑事訴訟法第273條之1
    第1項之規定，裁定進行簡式審判程序，合先敘明。
二、認定犯罪事實所憑之證據及理由：
（一）被告甲○○於警詢及偵查中、本院準備程序訊問時，對於
      飲用酒類後駕駛車輛肇事，致使被害人蔡國雄、蕭麗琴傷
      重死亡等情節均坦白承認。
（二）告訴人乙○○於偵查中之指訴。
（三）臺灣新竹地方法院檢察署檢察官相驗屍體證明書及驗斷書
      各2紙、相驗屍體及現場與車輛受損情形相片等件。
（四）履勘現場筆錄。
（五）刑法第185條之3案件測試觀察紀錄表、酒精測定紀錄表及
      汽車駕駛人酒後生理協調平衡檢測紀錄表各1紙。
（六）道路交通事故調查報告表、事故現場圖及新竹縣警察局道
      路交通事故肇事人自首情形紀錄表各1件。
（七）按汽車行駛時，駕駛人應注意車前狀況，並隨時採取必要
      之安全措施；汽車駕駛人飲酒後其吐氣所含酒精成份超過
      每公升0.25毫克以上者，不得駕駛，道路交通安全規則第
      94條第3項、第114條第2款分別定有明文，被告駕車自應
      注意上開規定。查本件案發時天候為晴，柏油道路路面乾
      燥，並無缺陷或障礙物，客觀上並無不能注意之情形，被
      告仍疏未注意車前狀況及飲酒後不得駕車之規定，致撞擊
      同向前方騎乘機車之被害人，其自有過失，被害人蔡國雄
      因此受有頭部骨折合併腦出血、蕭麗琴因此受有頭部外傷
      合併出血而死亡之結果，亦經臺灣新竹地方法院檢察署檢
      察官督同法醫師相驗屬實，是本件被害人死亡確因被告之
      過失所致，被告之過失行為與被害人蔡國雄、蕭麗琴之死
      亡結果間，具有相當因果關係。從而，本件事證明確，被
      告犯行堪予認定，應依法論科。
三、論罪科刑之理由：
（一）核被告所為，係犯刑法第185條之3之服用酒類不能安全駕
      駛動力交通工具而駕駛罪及同法第276條第1項之過失致死
      罪。
（二）被告以一過失之行為，致被害人蔡國雄、蕭麗琴死亡，為
      一行為觸犯數罪名之想像競合犯，應從一重之過失致死罪
      處斷。
（三）被告酒醉駕車因而致被害人死亡，依法應負刑事過失致人
      於死罪責，應依道路交通管理處罰條例第86條第1項規定
      ，就其過失致死罪部分加重其刑。
（四）被告於過失致死犯行未被發覺前，在事故現場等候，於警
      員到場時表明為肇事者而自願接受裁判，為被告所陳明，
      並有新竹縣警察局道路交通事故肇事人自首情形記錄表1
      份附卷可稽，得依刑法第62條前段關於自首之規定，減輕
      其刑，並依法先加重後減輕之。
（五）至於被告所犯上開二罪間，犯意各別，行為互殊，應予分
      論併罰。
（六）爰審酌被告為一智識經驗成熟之成年人，當知酒醉後駕車
      對所有用路人之安全有相當程度之危險性，竟無視禁令，
      仍於酒後駕車上路以至肇事，使被害人夫妻因此喪失寶貴
      生命，致被害人之未成年獨子頓失依靠，造成無可彌補之
      後果，所為深具可非難性，惟念其犯罪後坦承犯行，復已
      與被害人家屬達成和解並履行，為告訴人乙○○於本院準
      備程序訊問時陳述屬實，並有和解書1份在卷足憑等一切
      情狀，分別量處如主文所示之刑，並定其應執行之刑。
（七）末查，被告前未曾因故意犯罪受有期徒刑以上刑之宣告，
      有臺灣高等法院被告前案紀錄表1份在卷足憑，其因一時
      失慮，致罹刑章，經此次論罪處刑之刑事程序，應已知警
      惕，信無再犯之虞，且被告目前尚須按月給付新台幣3萬
      元予被害人蔡國雄夫妻之未成年子女蔡萬福至成年為止，
      而告訴人亦於本院審理時表示願意原諒被告，故本院認其
      所受宣告之刑以暫不執行為適當，爰依刑法第74條第1項
      第1款之規定，併予宣告緩刑5年，以啟自新。
四、適用之法律：
（一）刑事訴訟法第273條之1第1項、第299條第1項前段。
（二）刑法第185條之3、第276條第1項、第55條、第62條前段、
      第51條第5款、第74條第1項第1款。
（三）道路交通管理處罰條例第86條第1項。
本案經檢察官葉乃瑋到庭執行職務。
中    華    民    國    95    年    10    月    14    日
                       交通法庭  法  官   魏瑞紅
以上正本證明與原本無異。
如不服本判決，應於判決送達後10日內向本院提出上訴狀 (應附
繕本)， 上訴於臺灣高等法院。
中    華    民    國    95    年    10    月    14    日
                                 書記官   柯雅菱
附錄本案論罪科刑法條全文：
刑法第185條之3
服用毒品、麻醉藥品、酒類或其他相類似之物，不能安全駕駛動
力交通工具而駕駛者，處一年以下有期徒刑、拘役或三萬元以下
罰金。
刑法第276條第1項：
因過失致人於死者，處2年以下有期徒刑、拘役或2千元以下罰金
。


司法院資訊處製作；財團法人民間司法改革基金會備份。
